台灣台中地方法院刑事判決　　　　　　　　　　　　　九十三年度易字第五六九號
　　公　訴　人　台灣台中地方法院檢察署檢察官
　　被　　　告　甲○○
　　　　　　　　丙○○
右列被告等因竊盜等案件，經檢察官聲請以簡易判決處刑（九十二年度偵字第一三四
八九號），本院認為不宜以簡易判決處刑，應適用通常程序，合議庭並裁定以簡式審
判程序審理判決如左：
    主      文
甲○○共同連續踰越牆垣竊盜，處有期徒刑拾月。鑰匙壹支，沒收。
丙○○共同踰越牆垣竊盜，處有期徒刑陸月，如易科罰金，以參佰元折算壹日。
    事      實
一、甲○○與丙○○共同基於意圖為自己不法所有之犯意聯絡，於民國九十二年七月
    五日十六時許，由丙○○騎乘車號ＥＹＢ─○八六號機車搭載甲○○至臺中縣后
    里鄉○○路七○二號豐興鋼鐵股份有限公司，二人趁該公司人員已下班之機會，
    由甲○○踰越該公司外牆入內，徒手竊取該公司所有之銑鐵三十四個（共值新台
    幣一千零二十元），丙○○則在牆外接應，得手後二人即騎乘上開機車離去，然
    旋於同日十七時許，為警在台中縣后里鄉○○路與大圳路口處查獲。
二、甲○○又與陳忠良（通緝中）二人基於意圖為自己不法所有之概括犯意聯絡，於
    （一）九十二年八月二十五日十二時三十分許，共乘牌照號碼為ＭＨＵ－７６７
    號之紅色重型機車，到台中縣后里鄉○○村○○路六號，共同竊取戊○○所有之
    無縫鋼管一支、鋼板一片、Ｈ型鋼樑二塊及鐵材二十公斤，得手後以前開機車載
    往不詳地點販售牟利，上開竊盜行為被戊○○之妻翁虹媚在附近房內透過窗戶所
    目睹，並記下該機車顏色及牌照號碼。嗣於同日十四時三十分許，陳忠良、甲○○二人備妥數只空飼料袋，再度共乘前開機車回到上址，共同竊取戊○○所有機
    械加工後所餘留之鐵屑球六個，得手後以自備之空飼料袋裝盛，旋即被戊○○夫
    婦發現，由戊○○駕駛貨車堵住去路後，由翁虹媚打電話報警，員警隨即趕至現
    場將陳忠良、甲○○二人逮捕。（二）九十二年十月二十五日三時四十分許，二
    人又共乘前開機車，到台中縣清水鎮○○里○○路四三一之五二號附近之工地，
    共同竊取乙○○所有之建築用ㄇ型鐵一０六支合計八十二公斤得手後，置於機車
    之前腳踏板上由陳忠良騎乘搭載甲○○駛離現場，當行駛至台中縣清水鎮○○路
    時為巡邏員警發現欲予以攔查，陳忠良則加速逃逸，經警沿路追趕至台中縣清水
    鎮○○路與中勇路交岔口處方將二人逮捕。（三）甲○○與陳忠良共乘由陳忠良
    個人所竊取之陳銘欽所有牌照號碼為ＪＶＰ─００１號重型機車，連續於九十二
    年十月三十日、十一月三日上午及同日下午之某時，侵入台中縣大甲鎮○○里○○○路六四之三五號後方之機具貯存場，共同竊取己○○所有之鑄鐵材質水溝蓋
    數批（約五十塊），得手後販售予不知情之資源回收商吳登安等人。同年十一月
    四日十一時四十分許，二人再度共乘ＪＶＰ─００１號重型機車，侵入上址機具
    貯存場竊取鑄鐵材質水溝蓋五塊得手後，旋即被己○○發現並與據報錢來員警合
    力將二人逮捕。
三、甲○○復於九十三年一月六日十九時許，在台中縣后里鄉○○路一六一巷十五號
    前，以其所有之鑰匙竊取庚○○所有之牌照號碼ＦＴ７－８８０號重型機車一部
    ，嗣經警於九十三年二月六日十二時四十五分許，在台中縣大甲鎮○○路五十號
    前巡邏查獲。
四、案經豐興鋼鐵股份有限公司訴由台中縣警察局大甲分局移送臺灣臺中地方法院檢
    察署檢察官偵查後聲請以簡易判決處刑，本院適用通常程序審理。
    理      由
一、被告甲○○與丙○○二人就前開踰越豐興鋼鐵股份有限公司牆垣共同竊取該公司
    所有之銑鐵三十四個之犯罪事實，均坦承不諱，經核與證人豐興鋼鐵股份有限公
    司之課長丁○○及員工鍾文城所述情節無異，且有被告二人被警查獲之後當場所
    拍攝渠等持有銑鐵之照片二張與豐興鋼鐵股份有限公司丁○○領回銑鐵之贓物認
    領保管單一紙附卷可資佐證，足見被告二人此部份自白與事實相符，渠等犯罪之
    證據甚為明確，此部分犯行堪以認定。
二、被告甲○○就其與被告陳忠良於上開時地共同連續竊取被害人戊○○所有之無縫
    鋼管一支、鋼板一片、Ｈ型鋼樑二塊、鐵材二十公斤、鐵屑球六個，及竊取被害
    人乙○○所有之建築用ㄇ型鐵八十二公斤，與竊取己○○所有之鑄鐵材質水溝蓋
    數批等犯罪事實，也均坦承不諱，經核與證人翁虹媚、吳登安及被害人戊○○、
    乙○○、己○○等人所述內容無異，並有贓物認領保管單、遺失物認領保管單、
    現場照片及竊盜現場錄影翻拍影片等在卷可參，足見被告甲○○上開自白與事實
    相符，其犯罪之證據也屬明確，此部份犯行同堪認定。
三、被告甲○○就其於九十三年一月六日十九時許，在台中縣后里鄉○○路一六一巷
    十五號前，竊取庚○○所有之牌照號碼ＦＴ７－８８０號重型機車壹部之事實，
    也坦承不諱，核與被害人庚○○所述失竊情節相符，並有贓物認領保管單及車輛
    車牌失竊作業－查獲車輛認可資料在卷可參，此部份犯罪之證據也屬明確，此部
    份犯行亦堪認定。
四、核被告甲○○、丙○○二人所為，其等共同踰越豐興鋼鐵股份有限公司牆垣侵入
    該公司竊取銑鐵三十四個之行為，係犯刑法第三百二十一條第一項第二款之踰越
    牆垣加重竊盜罪及刑法第三百零六條之侵入建築物罪，被告甲○○另與陳忠良竊
    取被害人戊○○、乙○○、己○○等人財物之行為，則係犯刑法第三百二十條第
    一項之普通竊盜罪，被告甲○○竊取被害人庚○○所有之機車部分，也犯刑法第
    三百二十條第一項之普通竊盜罪。被告甲○○、丙○○所犯犯刑法第三百二十一
    條第一項第二款之踰越牆垣加重竊盜罪及刑法第三百零六條之侵入建築物罪之間
    ，有方法與結果之牽連犯關係，應從較重之踰越牆垣加重竊盜罪處斷，其等就此
    部份犯行有犯意聯絡及行為之分擔，為共同正犯，就所犯刑法第三百二十一條第
    一項第二款踰越牆垣加重竊盜罪部分，公訴人認為係犯同條同項同款之踰越門扇
    加重竊盜罪，應有誤會；被告甲○○前後多次竊盜行為，時間緊接，觸犯構成要
    件相同之罪名，顯係出於概括之犯意為之，為連續犯，應依刑法第五十六條之規
    定論以踰越牆垣加重竊盜一罪論，並加重其刑，其與陳忠良就共同竊取被害人戊○○、乙○○、己○○等人財物之行為，有犯意聯絡及行為之分擔，也為共同正
    犯。如事實欄二、三所載被告甲○○之犯罪事實（台灣台中地方法院檢察署九十
    二年度偵字第一六九九二號、九十二年度偵字第二０九二六號、九十二年度偵字
    第二一六九五號、九十三年度偵字第三三一五號等案件），雖然沒有經檢察官起
    訴，惟與被告甲○○所犯竊取豐興鋼鐵股份有限公司所有之銑鐵三十四個經檢察
    官聲請以簡易判決處刑部分之犯罪事實，有連續犯之關係，屬裁判上一罪，本院
    應併予審理。爰審酌被告二人犯罪之動機、目的、手段、所生之危害與犯罪後之
    態度等一切情狀，分別量處如主文所示之刑。就被告丙○○部分，併諭知易科罰
    金之折算標準。
五、被告甲○○用以行竊之鑰匙一支雖然沒有扣案，惟係被告甲○○所有，業據被告
    甲○○供明，應依刑法第三十八條第一項第二款規定宣告沒收。至於扣案之扳手
    五支、鉗子五支、鐵撬三支、起子三支、美工刀三支、鐵鎚一支（九十二年度偵
    字第一六九九二號扣案），雖係共犯陳忠良所有，然無證據可認定係被告甲○○
    與陳忠良供犯罪所用之物，不予以宣告沒收。
據上論斷，應依刑事訴訟法第四百五十二條、第二百七十三條之一第一項、第二百九
十九條第一項前段，刑法第二十八條、第五十六條、第三百二十一條第一項第二款、
第三百零六條、第五十五條、第三十八條第一項第二款，罰金罰鍰提高標準條例第一
條前段、第二條，判決如主文。
中      華      民      國      九十三     年    六      月    二十五   日
                                     臺灣臺中地方法院刑事第一庭
                                         法  官     李添興
右正本證明與原本無異。
如不服本判決，應於判決送達後十日內，向本院提出上訴狀（須附繕本）。
                                         書記官
中      華      民      國      九十三     年    六      月    二十五   日
